【裁判字號】    97,交聲,966
【裁判日期】    970630
【裁判案由】    交管條例聲異
【裁判全文】
臺灣板橋地方法院交通事件裁定         97年度交聲字第966號
原處分機關  交通部公路總局臺北區監理所板橋監理站
受處分人即
異  議  人  甲○○
上列受處分人即異議人因違反道路交通管理處罰條例案件，對於
交通部公路總局臺北區監理所板橋監理站民國97年5 月12日所為
之處分（板監裁字第裁41-C00000000號），聲明異議，本院裁定
如下：
    主  文
異議駁回。
    理  由
一、按「汽車駕駛人，駕駛汽車經測試檢定酒精濃度超過規定標
    準者，處新臺幣一萬五千元以上六萬元以下罰鍰，並當場移
    置保管該汽車及吊扣其駕駛執照一年」，道路交通管理處罰
    條例第35條第1 項第1 款定有明文；又依道路交通管理處罰
    條例第92條第1 項所授權訂定之道路交通安全規則第114 條
    第2 款之規定：「汽車駕駛人飲用酒類或其他類似物後其吐
    氣所含酒精濃度超過每公升0.25毫克或血液中酒精濃度超過
    百分之0.05以上者，不得駕車」，故駕駛汽車經測試檢定超
    過上開酒精濃度者，即屬超過酒精濃度規定標準，依首揭法
    律規定，當應予以處罰。次按汽車駕駛人經依上開規定吊扣
    駕駛執照，倘於吊扣期間再有上開情形者，則處新臺幣六萬
    元罰鍰，並當場移置保管該汽車及吊銷其駕駛執照，道路交
    通管理處罰條例第35條第3 項前段亦有所明文；且依同條例
    第67條第2 項前段規定，其經依同條例第35條第3 項前段規
    定吊銷駕駛執照者，三年內不得考領駕駛執照。再者，前揭
    規定所謂「汽車」，係指在道路上不依軌道或電力架線而以
    原動機行駛之車輛（包括機器腳踏車），道路交通管理處罰
    條例第92條第1 項所授權訂立之道路交通安全規則第2 條第
    1 項第1 款亦有明文規定。故騎乘機車若有上述違規行為，
    亦有前揭處罰規定之適用。
二、原處分機關認受處分人即異議人甲○○於民國97年5 月7 日
    凌晨零時18分許，騎乘車號QVL-647 號輕型機車，行經臺北
    縣板橋市○○路與廣權路口時，為警攔檢並施以呼氣酒精濃
    度測試，測得其呼氣酒精濃度為每公升0.49毫克，涉有道路
    交通管理處罰條例第35條第1 項第1 款之違規，且認異議人
    乃係在駕駛執照吊扣期間駕駛前揭機車，故經警製單舉發後
    ，爰依上開法律規定，於97年5 月12日以板監裁字第裁41-C
    00000000號裁罰異議人罰鍰新台幣（下同）6 萬元及吊銷駕
    駛執照，且三年內禁考在案，此有臺北縣政府警察局舉發違
    反道路交通管理事件通知單影本、原處分機關違反道路交通
    管理事件裁決書影本各1 份附卷可按。
三、聲明異議意旨略以：異議人違規駕駛前揭機車，願意接受處
    分，但因此違規情事，卻須吊銷異議人之營業大貨車駕照，
    將使異議人無法靠駕駛營業大貨車賺取微薄收入，而影響異
    議人一家生計，爰聲明異議，請求免以吊銷營業大貨車駕照
    云云。
四、經查：
  (一)異議人前於96年4 月9 日晚上10時45分許，駕駛車號3K-216
    號營業大貨車，行經臺北縣三峽鎮○○路121 號前時，因肇
    事但無人受傷，卻未依規定處置逃逸，嗣經警攔檢測得其呼
    氣酒精濃度達每公升0.30毫克，違反道路交通管理處罰條例
    第62條第1 項、第35條第1 項第1 款規定，經警製單舉發後
    ，再經交通部公路總局北區監理所於96年4 月10日以北監營
    裁字第裁40-C00000000號、第裁40-C00000000號裁罰異議人
    罰鍰3,000 元及22,500元，並分別吊扣駕駛執照1 個月及12
    個月，此有上開舉發違規通知單影本及裁決書影本各2 份在
    卷可佐。又依本件原處分機關97年6 月13日北監板四字第09
    76007688號函檢附之異議人駕照基本資料，其駕駛執照吊扣
    之起迄期間係自96年5 月10日起至97年6 月9 日止。
  (二)嗣異議人於前揭駕駛執照吊扣期間即97年5 月7 日，復在其
    酒精濃度超過規定標準之情況下（呼氣酒精濃度每公升0.49
    毫克），騎乘前揭機車，此除經原處分機關認定在案外，並
    為異議人所是認，揆諸首揭法律規定，原處分機關自應裁罰
    異議人罰鍰6 萬元及吊銷其駕駛執照，且處分其三年內不得
    再為考領，於法當無不合。異議人雖執前詞聲明異議，請求
    免為吊銷駕照云云，然考諸前揭法律規定之立法意旨乃係為
    確保公眾交通安全，避免酒後駕駛者一犯再犯，故乃對於再
    犯者加重處罰，條文內容業已明定一定之處罰內容，並未賦
    予原處分機關或法院就處罰內容有何裁量餘地，且此項規定
    亦難認有違比例原則，自難依異議人之所請，而免為吊銷其
    駕照之處分。
五、綜上所述，應堪認定異議人確有道路交通管理處罰條例第35
    條第3 項前段之駕照吊扣期間酒後駕車之違規情事，揆諸首
    揭法律規定，原處分機關裁罰異議人罰鍰6 萬元及吊銷其駕
    駛執照，且處分其三年內不得再為考領，自屬有據，異議人
    仍執詞聲明異議，洵無理由，本院當應裁定駁回。
六、結論：依道路交通管理處罰條例第87條第2 項、道路交通案
    件處理辦法第19條，裁定如主文。
中    華    民    國    97    年    6     月    30    日
                  交通法庭      法  官  陳信旗
以上正本證明與原本無異。
如不服本裁定，應於送達後5 日內向本院提出抗告狀。
                                書記官  陳昭綾
中    華    民    國    97    年    7     月    2     日


司法院資訊處製作；財團法人民間司法改革基金會備份。
